【裁判字號】    98,易,1136
【裁判日期】    981124
【裁判案由】    竊盜等
【裁判全文】
臺灣高雄地方法院刑事判決              98年度易字第1136號
公  訴  人  臺灣高雄地方法院檢察署檢察官
被      告  甲○○
                    現羈押於臺灣高雄看守所
上列被告因竊盜等案件，經檢察官提起公訴（98年度偵緝字第20
90號），本院判決如下：
    主    文
甲○○竊盜，累犯，處有期徒刑陸月，如易科罰金，以新臺幣壹
仟元折算壹日。又傷害人之身體，累犯，處有期徒刑肆月，如易
科罰金，以新臺幣壹仟元折算壹日。又竊盜，累犯，處有期徒刑
陸月，如易科罰金，以新臺幣壹仟元折算壹日。應執行有期徒刑
壹年貳月，如易科罰金，以新臺幣壹仟元折算壹日。
    犯罪事實
一、甲○○前因脫逃、傷害、毒品危害防制條例、強盜等案件，
    分別經本院判處有期徒刑6 月、4 月、5 月、5 年4 月確定
    ，嗣經部分減刑後，再與不得減刑部分，定應執行刑為有期
    徒刑5 年9 月，於民國96年12月24日假釋出監，所餘期間付
    保護管束，甫於97年1 月4 日保護管束期滿，其假釋未經撤
    銷而視為執行完畢。詎仍不知悔改，意圖為自己不法之所有
    ，於民國98年5 月4 日15時許，在高雄縣美濃鎮○○里○○
    段鐵皮屋內貨櫃，竊取戊○○所有輪胎2 條、汽車排氣管1
    個、音響主機1 台、音響喇叭1 組、電瓶接電線1 條、手動
    潤滑槍1 支、汽車專用吸塵器1 個、喇叭線2 條（起訴書誤
    載為1 條）、板手1 支等物，價值共計新臺幣（下同）21,5
    00元，得手後，藏放於高雄縣美濃鎮○○街74號住處客廳內
    ，戊○○發現失竊即向警方報案，員警丙○○、蔡坤朝與戊○○遂於同月7 日11時20分前往甲○○住處調查，經甲○○
    同意搜索後扣得上開失竊物品，員警經甲○○同意後，與其
    共同乘車欲至高雄縣政府警察局旗山分局吉東派出所，於同
    日11時50分許，行經高雄縣美濃鎮○○街32號之1 附近時，
    甲○○竟跳車逃逸，因甲○○係持有贓物，顯可疑為實施竊
    盜之人或其共犯，員警丙○○即下車追趕，要依法執行逮捕
    之職務時，甲○○另基於妨害公務及傷害之犯意，徒手拉扯
    員警丙○○，致員警丙○○受有右前臂、右手、左手肘、嘴
    多處挫傷之傷害，甲○○並逃至高雄縣美濃鎮○○街32號之
    12樓廁所藏匿，但隨即遭員警丙○○、蔡坤朝於該處逮捕，
    而查悉上情。
二、甲○○另意圖為自己不法之所有，於98年5 月31日10時許，
    在高雄縣燕巢鄉○○村○○路77號，竊取乙○○所有之吸頂
    太陽光燈頭11組、電話1 台、電動門感應器1 台、自動噴香
    器等物（價值共計10,550元），得手後，裝於黑色垃圾袋內
    ，正欲駕車離去時，遭乙○○發現，甲○○即將黑色垃圾袋
    及袋內竊得之物全部丟棄於地，並即駕車逃離現場，經乙○○報警後，依乙○○提供之車牌號碼查獲甲○○，始查悉上
    情。
三、案經戊○○、丙○○、乙○○訴由高雄縣政府警察局旗山分
    局報告臺灣高雄地方法院檢察署檢察官偵查起訴。
    理    由
一、本判決所引用之證據資料（詳後引用之各項證據），其中傳
    聞證據部分，縱無刑事訴訟法第159 條之1 至第159 條之4
    或其他規定之傳聞證據例外情形，亦因檢察官、被告甲○○
    於本院審判程序對證據能力均不爭執，依刑事訴訟法第159
    條之5 第2 項之規定，本院審酌各該證據，並無不當取供情
    事，且均與本案相關之待證事實具有關連性，認為以之作為
    本案之證據應屬適當，自具有證據能力。
二、犯罪事實一部分：
  (一)被告被訴竊盜戊○○部分，業據被告坦承不諱，核與證人即
    告訴人戊○○於警詢時證稱：「我於98年5 月4 日15時許，
    在高雄縣美濃鎮○○里○○段鐵皮屋貨櫃內（吉安1 號旁）
    發現遭竊，於98年5 月7 日上午11時20分在甲○○家中（高
    雄縣美濃鎮○○街74號）客廳內，經我本人指認轎車輪胎2
    條、汽車排氣管1 個、音響主機1 台、音響喇叭1 組、電瓶
    接電線1 條、手動潤滑槍1 支、汽車專用吸塵器1 個、喇叭
    線2 條、板手1 支等物確實是我本人所有；因車子賣掉，我
    兒子鍾啟宏說要拆下來賣給車行」（見警一卷第10至11頁、
    偵14324 卷第23頁）、證人鍾啟宏於偵查中結證稱：「我確
    定警察查獲的東西就是我拆下的物品」（見偵14324 卷第23
    頁）等語相符，並有高雄縣政府警察局旗山分局吉東派出所
    製作之扣押筆錄、扣押物品目錄表、贓物認領領據、現場蒐
    證照片等證據在卷可資佐證，被告竊盜戊○○部分之自白核
    與事實相符，犯行洵堪認定。
  (二)惟被告矢口否認有何妨害公務、傷害等犯行，辯稱：伊僅係
    要逃跑並未傷害員警丙○○，丙○○係自行跌倒致傷云云。
    經查：被告確有竊取戊○○所有之物，並遭查獲已如上述，
    復於上揭時、地確曾與正在依法執行逮捕勤務之員警丙○○
    發生拉扯，致員警丙○○受有右前臂、右手、左手肘、嘴多
    處挫傷之傷害，業經證人劉秋生於偵查中結證稱：「戊○○
    報案遭竊，經查訪甲○○的家發現這些輪胎等贓物，我們就
    請戊○○一同過來指認才查出甲○○；當時是被告跳車，我
    要去逮捕他，他抗拒跑了1 百多公尺，（被告）就反抗，與
    我發生拉扯造成我受傷」等語明確（見偵14324 卷第15頁）
    ，復有溪洲醫院診斷證明書1 紙在卷可參（見警一卷第20頁
    ），是證人丙○○既已查獲被告竊得戊○○之財物，欲帶被
    告返回警局詢問作案細節，遇被告跳車脫逃而採取追捕之行
    動，合於警員應有之執行勤務要求，所為指證既非不合情理
    ，自可採信。再參諸被告於警詢中供稱：「我因與警方拉扯
    所以警方衣物有污損」（見警一卷第8 頁）；於偵查中供稱
    ：「我沒有毆打（警員），因為他們要抓我，我只是要脫逃
    而已，（警員是）拉扯間受傷的」（見偵14324 卷第4 頁）
    ，顯見證人丙○○前開證述情詞非虛，堪認被告確曾與正在
    依法執行逮捕勤務之員警丙○○發生拉扯，致員警丙○○受
    有右前臂、右手、左手肘、嘴多處挫傷之傷害甚明。則被告
    所辯：伊僅係要逃跑並未傷害員警丙○○，丙○○係自行跌
    倒致傷云云，自無足取。又被告亦於本院審理時供陳：「我
    知道他（丙○○）是員警」、「丙○○部分，當時是他要抓
    （逮捕）我」（見本院卷第48頁），是以被告暨明知丙○○
    係員警，並依法執行逮捕勤務，仍為求脫免逮捕而與員警發
    生拉扯，致員警受有傷害，應堪認定，被告所辯應屬事後卸
    責之詞，不足採信。
三、犯罪事實二部分：
    訊據被告矢口否認有何竊取乙○○財物之犯行，辯稱：乙○○告伊竊盜，係因伊路經現場，停下來在附近工地小便，致
    乙○○誤會伊竊取他的財物云云。經查：被告固不否認有於
    98年5 月31日10時許，前往告訴人乙○○位於高雄縣燕巢鄉
    ○○村○○路77號之三財KTV 附近，並以前開情詞置辯。惟
    查：該部分之犯罪事實，業據證人即告訴人乙○○於警詢時
    、偵查中證述：「我於98年5 月31日10時許，在高雄縣燕巢
    鄉○○村○○路77號我所開設的三財RTV 旁，確實看到被告
    手裡拿著一袋黑色塑膠袋，他看到我後就將該垃圾袋丟棄在
    路旁，並看到我打電話之後，馬上就開車離去，被告遺留下
    來的黑色垃圾袋，後來警方採證後會同我一起清點，裡面有
    吸頂太陽光燈頭11組、電話1 台、電動門感應器1 台、自動
    噴香器等物，價值總共約10550 元，都是我所有，原本放置
    在我所開設的三財RTV 內」等語綦詳（見警二卷第2 頁、偵
    2091卷第6 頁），並有高雄縣政府警察局岡山分局扣押筆錄
    、扣押物品目錄表、贓物認領領據、現場蒐證照片等證據在
    卷可資佐證。而乙○○係見被告行跡可疑欲趨前瞭解，被告
    見其可能查問致敗露犯行，隨即離開現場，乙○○依其所留
    之物清點比對，始知遭竊，所為指證，與現場相關跡證所示
    之情相符，自可採信。被告於偵查中雖稱：「當時我是去該
    處賣水果、賣菜，我是剛好去小便」（見偵緝2090卷第10頁
    ），然案發現場地處偏僻小徑，有卷附現場照片可稽，是被
    告辯稱係前往該處賣水果、賣菜，顯與一般菜販群聚於人口
    聚集處擺攤之常情相悖，被告所辯顯不合理。綜上所述，本
    件事證明確，被告竊盜乙○○財物之犯行堪以認定，應依法
    論科。
四、核犯罪事實一部分，被告竊取戊○○之財物，係犯刑法第32
    0 條第1 項之竊盜罪；其傷害依法執行職務之員警丙○○致
    傷，係犯刑法第135 條第1 項之對於公務員依法執行職務而
    施強暴罪及刑法第277 條第1 項之傷害罪；犯罪事實二部分
    ，被告竊取乙○○所有之財物，係犯刑法第320 條第1 項之
    竊盜罪。又就犯罪事實一被告與執行逮捕勤務之員警丙○○
    發生拉扯，致丙○○受有傷害部分，係以一行為，同時觸犯
    刑法第135 條第1 項之對於公務員依法執行職務而施強暴罪
    及刑法第277 條第1 項之傷害罪，為想像競合犯，應從一重
    以刑法第277 條第1 項之傷害罪論處。再被告所犯上開3 罪
    （竊盜2 次，傷害1 次）間，犯意各別，行為互殊，應分論
    併罰之。末查，被告有曾受有期徒刑執行完畢之前科，此有
    臺灣高雄地方法院檢察署刑案資料查註紀錄表及臺灣高等法
    院被告全國前案紀錄表各1 份在卷足憑，其於5 年以內故意
    再犯本件有期徒刑以上之3 罪，為累犯，均應依刑法第47
    條第1 項之規定，各加重其刑。爰審酌被告正值壯年，竟不
    思循正當途徑獲取財物，為一己貪念，即為本件2 次竊盜犯
    行，顯然漠視他人財產法益，惟被告所竊得之財物價值均非
    極高，且行竊手段、過程尚屬溫和，犯後復已坦承竊盜戊○○財物之犯行；另於員警依法執行逮捕職務時，為脫免逮捕
    ，竟以徒手拉扯員警方式阻撓員警執行職務，其行為危及值
    勤員警人身安全，然其所致員警受有右前臂、右手、左手肘
    、嘴多處挫傷等傷害，受傷程度尚非嚴重等一切情狀，就被
    告竊盜戊○○、乙○○，共2 罪，各處有期徒刑6 月，傷害
    人之身體部分，處有期徒刑4 月，併諭知易科罰金折算標準
    ，且就被告所犯之罪定其應執行刑，並諭知同上之易科罰金
    折算標準。又現行刑法第41條第2 項（98年6 月10日修正時
    移列為第8 項），關於數罪併罰，數宣告刑均得易科罰金，
    而定應執行刑逾6 個月者，排除適用同條第1 項得易科罰金
    之規定部分，因與憲法第23條規定有違，並與司法院釋字第
    366 號解釋意旨不符，應自98年6 月19日司法院釋字第662
    號解釋公布之日起失其效力（司法院釋字第662 號解釋參照
    ），是本件被告所犯上開3 罪，均得易科罰金，雖經本院定
    應執行之刑逾6 個月，仍應諭知易科罰金之折算標準，附此
    敘明。
據上論斷，應依刑事訴訟法第299 條第1 項前段，刑法第320 條
第1 項、第135 條第1 項、第277 條第1 項、第47條第1 項、第
55條、第41條第1 項前段、第51條第5 款、司法院大法官會議釋
字第662 號解釋、刑法施行法第1 條之1 ，判決如主文。
本案經檢察官丁○○到庭執行職務。
中    華    民    國    98    年    11    月    24    日
                  刑事第八庭  審判長法  官  王伯文
                                    法  官  林建鼎
                                    法  官  謝宗翰
以上正本證明與原本無異。
如不服本判決應於收受送達後10日內向本院提出上訴書狀，並應
敘述具體理由；如未敘述上訴理由者，應於上訴期間屆滿後20日
內向本院補提理由書（均須按他造當事人之人數附繕本）「切勿
逕送上級法院」。
中    華    民    國    98    年    11    月    24    日
                                    書記官  李宗諺
附錄所犯法條：
刑法第135 條第1 項
對於公務員依法執行職務時，施強暴脅迫者，處3 年以下有期徒
刑、拘役或300 元以下罰金。
刑法第277 條第1 項
傷害人之身體或健康者，處3 年以下有期徒刑、拘役或1 千以下
罰金。
刑法第320 條第1 項
意圖為自己或第三人不法之所有，而竊取他人之動產者，為竊盜
罪，處5 年以下有期徒刑、拘役或500 元以下罰金。


司法院資訊處製作；財團法人民間司法改革基金會備份。
